臺灣苗栗地方法院刑事判決　　　　　　　94年度簡上字第31號
上　訴　人　臺灣苗栗地方法院檢察署檢察官
被　　　告　甲○○
上列上訴人因被告違反毒品危害防制條例案件，不服本院苗栗簡
易庭94年度苗簡字第186 號中華民國94年3 月23日第1 審簡易判
決（聲請案號：臺灣苗栗地方法院檢察署94年度毒偵字第220 號
；移送本院併辦案號：同上檢察署94年度毒偵字第386 號），提
起上訴，本院管轄之第二審合議庭逕依通常程序自為第一審判決
如下：
    主  文
原判決撤銷。
甲○○連續施用第二級毒品，處有期徒刑捌月。
    犯罪事實
一、甲○○曾因施用毒品案件，經法院裁定送觀察、勒戒後，認
    無繼續施用毒品之傾向，於民國92年9 月19日執行完畢釋放
    ，並經台灣苗栗地方法院檢察署檢察官於92年9 月19日以92
    年度毒偵緝字第110 、111 號為不起訴處分確定。
二、詎甲○○仍不知悔改，於上開觀察、勒戒執行完畢釋放後5
    年內，另基於施用第二級毒品安非他命之概括犯意，先後於
    93年6 月9 日白天某時，及93年11月25日中午，分別在苗栗
    縣竹南鎮、頭份鎮友人之租屋處，以將安非他命置於友人所
    提供之玻璃球吸食器內點火加熱吸其煙霧之方式，連續施用
    第二級毒品安非他命2 次。
三、迨於93年6 月7 日1 時許，在苗栗縣竹南鎮○○路統一超商
    前，因遺落注射針筒1 支（持有第一級毒品海洛因器具部分
    ，業經檢察官為不起訴處分確定），為警通知到案說明，經
    其同意採集其尿液送驗後，結果呈現甲基安非他命陽性反應
    。復經檢察官送複驗之結果，亦呈甲基安非他命陽性反應；
    復於93年11月27日18時10分許，甲○○因施用毒品案件遭通
    緝，在苗栗縣頭份鎮○○路與信東路路口為警緝獲，經其同
    意採集其尿液送驗後，結果呈嗎啡及甲基安非他命陽性反應
    （其施用第一級毒品海洛因行為部分，業經本院於94年6 月
    30日以94年度訴字第209 號判決，判處有期徒刑10月確定）
    。
四、案經苗栗縣警察局竹南分局及頭份分局分別報請臺灣苗栗地
    方法院檢察署檢察官偵查後聲請以簡易判決處刑及移送併案
    審理。
    理  由
一、認定犯罪事實所憑證據及理由：
  (一)被告甲○○於本院審理中自白前揭連續施用第二級毒品安非
    他命2 次之犯行（見審卷第22、23、34頁）。
  (二)被告於93年6 月9 日施用第二級毒品安非他命之事實，有苗
    栗縣警察局竹南分局偵辦違反毒品危害防制條例案件尿液鑑
    驗代碼對照表（檢體編號：B145）、苗栗縣衛生局93年6 月
    21日苗衛檢字第0930008818號煙毒尿液檢驗成績書（見偵卷
    220 號第15、16頁），及憲兵司令部刑事鑑識中心94年1 月
    24日（94）安鑑字第00177 號鑑驗通知書（見聲他字卷32號
    第2頁）附卷可稽。
  (三)被告於93年11月25日施用第二級毒品安非他命之事實，有苗
    栗縣警察局頭份苗栗分局偵辦違反毒品危害防制條例案件嫌
    疑人尿液檢體編號登記簿對照表、苗栗縣衛生局93年12月6
    日苗衛檢字第09300235 64 號煙毒尿液液檢驗成績書各1 份
    （見偵卷386 號第11頁背面、12頁）附卷可稽。
  (四)而被告如犯罪事實欄一所載之事實，臺灣苗栗地方法院檢察
    署刑案資料查註紀錄表、全國施用毒品案件紀錄表、法務部
    全國檢察官線上查詢刑案人犯在監所最新資料報表、臺灣高
    等法院被告前案紀錄表在卷可證。
  (五)綜上，被告自白核與事實相符，應堪採信。是本件事證已臻
    明確，被告犯行洵堪認定。
二、論罪部分：
  (一)按安非他命為毒品危害防制條例第2 條第2 項第2 款所定之
    第二級毒品。核被告甲○○所為，係犯毒品危害防制條例第
    10條第2 項之施用第2 級毒品罪。
  (二)又被告施用前持有第二級毒品安非他命之低度行為，應為施
    用之高度行為所吸收，不另論罪。
  (三)又被告先後2 次施用毒品犯行，時間緊接，所犯罪名及構成
    要件相同，顯係基於概括犯意反覆為之，依刑法第56條連續
    犯之規定，論以一罪，並加重其刑。
  (四)查被告如犯罪事實欄所示施用安非他命之犯罪事實，聲請簡
    易判決處刑意旨雖僅記載被告於93年6 月10日往前回溯96小
    時內某時，施用第二級毒品安非他命1 次之行為，至93年11
    月25日施用第二級毒品安非他命之犯罪事實雖未提及，惟業
    經檢察官併案審理及公訴檢察官於本院審理時予以補充，是
    被告就此部份，既與起訴部分有連續犯之裁判上一罪關係，
    基於審判不可分原則，應為聲請簡易判決處刑效力所及，本
    院自得併予審理，併予敘明。
三、撤銷改判之理由：
    原審判決認被告罪證明確予以認罪科刑固非無見。惟被告有
    如上開犯罪事實欄所載之連續施用毒品犯行，聲請簡易判決
    處刑意旨僅記載被告於93年6 月10日往前回溯96小時內某時
    施用毒品之行為，而93年11月25日施用第二級毒品安非他命
    之犯罪事實雖未提及，惟此部分與聲請簡易判決處刑部分有
    連續犯之裁判上一罪關係，而為聲請效力所及，已如前述，
    原審未及審酌，尚有未洽。上訴人主張原審漏未審酌此部分
    之施用毒品犯行，指摘原審判決不當，為有理由。原審既有
    上述違誤之處，自應由本院合議庭撤銷改判。
四、量刑部分：
    爰審酌被告前因施用毒品犯行，甫經觀察、勒戒後，猶故態
    復萌，再施用毒品不輟，無視於毒品對於自身健康之戕害及
    國家對於杜絕毒品犯罪之禁令，惡性非輕，然被告犯後坦承
    犯行，尚知悔悟，態度良好，併參酌其生活狀況、品行、智
    識程度、犯罪之動機、目的、手段、所生危害，及公訴人求
    刑有期徒刑8 月等一切情狀，爰量處主文所示之刑，以資懲
    儆。
五、適用法律依據：
  (一)刑事訴訟法第452 條、第455 條之1 第1 項、第3 項、第
    369 條第1 項前段、第364 條、第299 條第1 項前段。
  (二)毒品危害防制條例第10條第2項。
  (三)刑法第11條前段、第56條。
本案經檢察官林文中到庭執行職務。
中　　華　　民　　國　　94　　年　　7 　　月　　5 　　日
                  刑事第一庭  審判長法  官   周淡怡
                                    法  官   李太正
                                    法  官   顧正德
以上正本證明與原本無異
如不服本判決應於送達後10日內向本院提出上訴狀（應附繕本）
                                    書記官   廖鳳美
中　　華　　民　　國　　94　　年　　7 　　月　　19　　日
附錄本判決論罪科刑法條
毒品危害防制條例第10條第2項
施用第二級毒品者，處 3 年以下有期徒刑。
